Bensaid Anas

Software Engineer - bensaid.vercel.app

Je suis un passionné de programmation et de conception de logiciels en voie de devenir ingénieur en informatique. Avec une expérience significative dans le développement d'applications web et mobiles, ainsi que l'utilisation de différentes technologies, j'aime travailler en équipe et relever des défis pour acquérir de nouvelles compétences.



Compétences techniques

Java / C# / JavaScript / TypeScript / Python 3 / Dart / HTML5 / CSS3,

Spring Boot / ASP.net Core / Next.js 13 / Angular 8+ / React 18 / Node.js / Express.js / TailwindCSS / BootStrap 4+ MySQL / SQL Server / Firebase / MongoDB / SQLite

Git / GitHub / Figma / VS Code / Android Studio / Docker / ChatGPT

Langues: Anglais, Français, Arabe

Expérience professionnelle

Stage - Ingecys Telecome IT - Rabat

Java | Spring Boot | MySQL | Angular 13 | Tailwind CSS

Développement d'une application web pour la gestion du matériel de l'entreprise (Juin 2022 ~ Aout 2022)

- → Amélioration de l'efficacité en permettant aux techniciens de suivre chaque matériel et de l'enregistrer pour la maintenance, garantissant ainsi que l'équipement de l'entreprise est correctement entretenu et utilisé,
- → Collaboration avec l'équipe pour assurer la livraison du projet dans les délais impartis,

Stage - SNRT - Rabat

Serveur VoIP pour les appels internes de l'entreprise sur IP

CCNA VoIP | Linux (Mars 2020 ~ Aout 2020)

- → Développement et mise en œuvre d'un serveur VoIP pour gérer les appels internes de l'entreprise.
- → Utilisation de connaissances en technologies de réseau, notamment des protocoles VoIP et SIP pour concevoir et développer le serveur,

Projets

Site web de portfolio personnel: bensaid.vercel.app Next.js 13 | React.js | Framer Motion | TailWindCSS |
Application de recettes | IONIC 6 | Angular 13 | NodeJS | ExpressJS | MongoDB | TypeScript | Figma

- → Création d'une application de recettes qui permet aux utilisateurs de rechercher des recettes selon le titre ou la catégorie de cuisine.
- → Encadrement d'une équipe de trois développeurs en tant que chef technique, supervision du développement du projet et livraison rapide.

Application Travel Explorer

Java | Android | Firebase | MVVM

- → Conception et développement de l'application Travel Explorer, offrant un guide complet pour explorer différents pays.
- → Utilisation de l'architecture MVVM, intégration de Firebase pour la gestion des données et de Glide pour le chargement d'images efficace.

Site Web de location de maison

C# | ASP.net Core 6 | SQL Server | Bootstrap5

→ Conception et développement d'un site web permettant aux utilisateurs de louer une maison pour une période de temps déterminée (*Design Responsive*).

Education

Ingénieur d'État en informatique - ISMAGI (2021-2024)

Diplôme de Technicien Spécialisé en Réseau Informatique, OFPPT - Hay Riyad (2018-2020)

Baccalauréat - SVT (2016-2017)

Contact

Bensaidanas0@gmail.com

in linkedin.com/in/anassbensaid

06 89 24 63 74

bensaid.vercel.app



